臺灣雲林地方法院刑事判決
111年度簡上字第4號
上  訴  人
即  被  告  羅瑩棟


上列上訴人即被告因違反毒品危害防制條例案件，不服本院中華
民國110年11月29日110年度簡字第177號第一審簡易判決(起訴案
號：109年度偵字第5867號、第6036號、110年度偵字第3340號)
，提起上訴，本院管轄之二審合議庭判決如下：
    主      文
上訴駁回。
    事實及理由
一、本案經本院審理結果，認第一審判決認事用法、量刑及沒收
    均無不當，應予維持，除原審判決第5頁贅載「門號：00000
    00000」應予刪除，並增列「上訴人即被告羅瑩棟於上訴審
    準備程序及審理中之自白」為證據外，餘均引用第一審判決
    書記載之事實、證據及理由(如附件)。
二、被告上訴意旨略以：原判決科刑過重。被告與父親同住，並
    扶養照顧父親，被告患有憂鬱症、失眠、癲癇，服用相關藥
    物治療，有法務部○○○○○○○○收容人服用管制藥品紀錄表在卷
    可稽，亦罹患器質性幻覺症候群，有臺中監獄附設培德醫院
    診斷證明書影本可證，在客觀上應足以引起一般人之同情，
    顯有情輕法重可堪憫恕之處，本件應適用刑法第59條酌減刑
    度；且被告有供出上游，希望可以再判輕一點(簡上卷第55
    頁至第57頁、第98頁、第173頁)。
三、駁回上訴之理由：
　㈠刑之量定，係實體法上賦予法院得依職權自由裁量之事項，
    倘已以行為人之責任為基礎，並斟酌刑法第57條各款所列情
    狀，在法定刑度內酌量科刑，而無明顯失出失入之情形，即
    不得任意指摘為違法。且在同一犯罪事實與情節，如別無其
    他加重或減輕之原因，下級審法院量定之刑，亦無過重或失
    輕之不當情形，則上級審法院對下級審法院之職權行使，原
    則上應予尊重（最高法院85年度台上字第2446號判決意旨參
    照）。又刑法第59條所謂「犯罪之情狀顯可憫恕」，係指審
    酌刑法第57條各款所列事項以及其他一切與犯罪有關之情狀
    之結果，認其犯罪足堪憫恕者而言，必須犯罪另有特殊之原
    因與環境等，因在客觀上顯然足以引起一般同情，認為縱予
    宣告法定最低度刑，猶嫌過重者，始有其適用。
　㈡查原判決以被告犯幫助施用第二級毒品罪，事證明確，並以
    被告為幫助犯，依刑法第30條第2項之規定，減輕其刑；且
    說明檢警並未因被告供出毒品來源而查獲；並審酌：被告為
    幫助友人施用毒品而協助購買，無視於國家防制毒品危害之
    禁令，戕害他人之身心發展，使購買毒品者亦沈淪於此，殊
    值非難，惟被告犯後坦承不諱，態度良好，頗有悔意，另被
    告學歷為高職畢業，原從事商業，經濟狀況勉以維持，並參
    酌公訴人、被告等及原辯護人之量刑意見，暨被告提出之量
    刑資料等一切情狀，就被告所犯共3次幫助施用第二級毒品
    罪，各判處有期徒刑2月，如易科罰金，均以新臺幣(下同)1
    ,000元折算1日，應執行有期徒刑4月，如易科罰金，以1,00
    0元折算1日；就沒收部分亦敘明扣案之三星黑色平板Galaxy
    _TabA（門號0000000000號)1臺，主要係被告用於日常生活
    所需，沒收欠缺刑法上之重要性，不宣告沒收，其認事用法
    均無違誤，並已本於被告之責任為基礎，具體斟酌刑法第57
    條所列情形量刑，宣告刑及定執行刑未逾越法律規定，亦無
    權利濫用之違法及違反罪刑相當原則、比例原則，本院自應
    尊重原審之量刑結果。另被告有施用毒品前科，明知毒品對
    身體健康之危害重大，卻仍幫助他人施用，造成毒品流通，
    加深吸毒者對毒品之依賴，實難認有何情輕法重，即使科以
    法定最低刑度仍嫌過重，而在客觀上足以引起一般同情，堪
    予憫恕之情形，自無適用刑法第59條減刑之餘地。且被告患
    有憂鬱症、失眠、癲癇、器質性幻覺症候群等，業經原審納
    入量刑事由斟酌考量(見原審判決第5頁)，被告執此請求適
    用第59規定減刑，難認可採。
　㈢綜上，本院審理後認原審認事用法並無不合，量刑乃屬妥適
    ，本件被告以上開理由請求從輕量刑云云，為無理由，應予
    駁回。
據上論斷，應依刑事訴訟法第455條之1第1項、第3項、第368條
、第373條，判決如主文。
本案經檢察官吳淑娟提起公訴，檢察官施家榮、林豐正到庭執行
職務。 　
中　　華　　民　　國　　111 　年　　5 　　月　　31　　日
                  刑事第二庭  審判長法  官  
　　　　　　　　　
                                    法  官  
　　　　　　　　　　　　　　　　　　
                                    法  官  
　　　　　　　　　　　　　　　　　　
本件不得上訴。

附件：本院110年度簡字第177號刑事簡易判決